臺灣新北地方法院三重簡易庭小額民事判決
                        　　　　　 110年度重小字第2454號

原　　　告　旺旺友聯產物保險股份有限公司

法定代理人　劉自明　
訴訟代理人　呂樹緯　
　　　　　　劉育辰　
　　　　　　周正國　
被　　　告　王偉國　

上列當事人間請求侵權行為損害賠償事件，本院於民國110 年10
月25日辯論終結，判決如下：
    主  　　文
一、被告應給付原告新臺幣（下同）11,581元，及自民國110 年
    7 月24日起至清償日止，按年息5 ％計算之利息。
二、原告其餘之訴駁回。
三、訴訟費用817 元由被告負擔，餘由原告負擔。
四、本判決原告勝訴部分得假執行。
　　事實及理由要領
一、原告主張：緣被告於民國108 年7 月28日駕駛車牌號碼0000
    -00 號車輛，行經新北市林口區文化三路與四維路口時，因
    操作煞車不當而碰撞由原告所承保、嵇育欣所有並由其所駕
    駛之車牌號碼0000-00 號車輛（下稱系爭車輛），致系爭車
    輛受損，經維修估價，需14,173元之維修費用（含零件2,88
    0 元、烤漆費用：6,483 元、工資4,810 元），原告並已依
    約賠付。為此，爰依民法第184 條第1 項前段、同條第2 項
    、第191 條之2 規定，提起本件訴訟。並聲明：被告應給付
    原告14,173元及自起訴狀繕本送達　之翌日起至清償日止，
    按年息5 ％計算之利息等語。
二、被告則以：當時是滑行碰到，沒有聲音，車子沒有損壞，車
    主也清楚，沒有證據就要我付錢，修繕時原廠也沒有通知我
    等語資為抗辯，並聲明：請求駁回原告之訴。
三、原告主張上開事實，業據其提出新北市政府警察局道路交通
　　事故當事人登記聯單、調查報告表、維修估價單、統一發票
  　、汽車險理賠計算書、賠償給付同意書等件在卷可佐（本院
    卷第15至24頁），核與本院職權向新北市政府警察局林口分
    局調取之系爭事故調查卷宗所附資料相符。被告雖另辯稱：
    當時是滑行碰到，沒有聲音，系爭車輛沒有損壞等云云。然
    查，系爭車輛受損部位為後車尾保險桿位置，而被告於警詢
    中自承：我在四維路上等停紅燈時，因一不小心鬆開煞車導
    致追撞前車等語，有道路交通事故調查紀錄表存卷可稽（本
    院卷第35頁），是被告於系爭事故發生後，第一時間並未否
    認其車輛確實有碰撞到系爭車輛車尾，且參諸原告提出之修
    車估價單所載維修項目核與系爭車輛受損部位相符，又一般
    修車廠修復保險桿凹陷受損情形，大多是將整支保險桿拆卸
    作烤漆鈑金，與原告送修車廠之處理方式並無不同，是以被
    告所辯上情，不足採信。原告主張被告應就系爭車輛之損害
    負責，為有理由。
四、按請求賠償物被毀損所減少之價額，雖得以修復費用為估定
　　標準，但以必要者為限（例如修理材料以新品換舊品，應予
  　折舊）。查被告因前開過失肇致本件車禍，並致系爭車輛受
　　有損害等情，已如前述，則被告自應就系爭車輛損害負賠償
  　責任。本件原告支出之修復費用14,173元，其中零件2,880
    元、烤漆費用：6,483 元、工資4,810 元。又系爭車輛係10
    1 年1 月出廠此有行車執照可參（本院卷第17頁），依行政
    院所頒固定資產耐用年數表及固定資產折舊率之規定，非運
　　運輸業用客車、貨車之耐用年數為5 年，依定率遞減法每年
　  折舊369/1000，其最後1 年之折舊額，加歷年折舊累積額，
    總和不得超過該資產成本原額9/10，是其殘值為1/10，且固
    定資產提列折舊採用定率遞減法則者，以1 年為計算單位，
    其使用期限未滿1 年者，按實際使用之月數相當於全年之比
    例計算之，不滿1 月者，以1 月計。系爭車輛自出廠日101
    年1 月，迄本件車禍發生時即108 年7 月28日，已使用7 年
    7 月，則零件扣除折舊後之價值應為資產成本額之1/10，即
    288 元（計算式如下：2,880 ×1/10＝288 元），另關於工
    資、烤漆部分，因無折舊之問題，是以系爭車輛之必要修復
    費用為11,581元（計算式：288 元＋6,483 元＋4,810 元＝
    11,581 元）。
五、綜上所述，原告依保險代位及侵權行為之法律關係，請求被
    告給付11,581元，及自起訴狀繕本送達被告翌日即110 年7
    月24日（本院卷第79頁送達證書）起至清償日止，按週年利
    率5 ％計算之利息，為有理由，應予准許。逾此部分請求，
    則屬無據，爰予駁回。
六、本判決主文第一項係依小額訴訟程序所為被告敗訴之判決，
    依民事訴訟法第436 條之20規定，應依職權宣告假執行。
七、訴訟費用負擔之依據：民事訴訟法第79條、第436 條之19第
    1 項規定，確定訴訟費用之負擔如主文第3 項所示。
中    華    民    國   110    年    11    月    8     日
　　　　　　　　　臺灣新北地方法院三重簡易庭
                      法  官  王凱俐
以上為正本係照原本作成。
對於本件判決如有不服，應於收受送達後20日內向本院提出上訴
書狀，上訴於本院合議庭，並按他造當事人之人數附具繕本。當
事人之上訴，非以判決違背法令為理由不得為之，上訴狀應記載
上訴理由，表明下列各款事項：
（一）原判決所違背之法令及其具體內容。
（二）依訴訟資料可認為原判決有違背法令之具體事實。
如未於上訴後20日內補提合法上訴理由書，法院得逕以裁定駁回
上訴。
中    華    民    國   110    年    11    月    8     日
                      書記官  林穎慧